臺灣高等法院刑事判決　　　　　　　　93年度上訴字第2636號
上　訴　人
即　被　告　乙○○
選任辯護人　黃哲東律師
上列上訴人因違反毒品危害防制條例案件，不服臺灣宜蘭地方法
院93年度訴字第113號，中華民國93年7月30日第一審判決（起訴
案號：臺灣宜蘭地方法院檢察署93年度偵字第379 號），提起上
訴，本院判決如下：
    主  文
上訴駁回。
    事  實
一、乙○○自民國（下同）92年下半年起至93年2 月10日止，單
    獨或與一、二名真實姓名、年籍不詳年約20歲之男子共同基
    於意圖販賣第1 級毒品海洛因之概括犯意聯絡、及基於意圖
    販賣第2 級毒品安非他命營利之概括犯意，先後於附表一所
    示之時間、地點，以其所有之行動電話0000000000號，與附
    表一編號1至4所示之人聯絡，以每包新臺幣（下同）1,000
    元不等之價格，販賣第1 級毒品海洛因予丙○○、何慶裕、
    張進財、鄒文懷，及販賣第2級毒品安非他命予附表一編號5
    至8 所示郭家豪、羅國豪、盧乙坤、賴俊宏（犯罪時間、地
    點、對象、方式、數量及販賣所得，均詳如附表一所示），
    迄於93年2 月10日晚間8時25分許，經警於宜蘭市○○路115
    巷26號住所查獲，並當場扣得如附表二所示之物。
二、案經宜蘭縣警察局宜蘭分局報請臺灣宜蘭地方法院檢察署檢
    察官偵查起訴。
    理  由
一、訊據上訴人即被告乙○○固坦承持有於前揭時、地查獲之附
    表二所示證物，惟堅決否認有販賣海洛因及安非他命之犯行
    ，辯稱：通聯記錄上撥進來的電話，是要向我借錢或邀我賭
    博，我不認識丙○○，證人丙○○、何慶裕、張進財、鄒文
    懷、郭家豪、羅國豪、盧乙坤及賴俊宏講的都不實在云云；
    於原審並辯稱略曰：我沒有販賣毒品，海洛因及安非他命是
    我自己買來施用的云云。
二、經查：
  (一)前揭事實，業據證人丙○○、何慶裕、張進財、鄒文懷、郭
    家豪、羅國豪、盧乙坤及賴俊宏於偵查、原審及本院審理時
    證述明確，而扣案之海洛因及安非他命經送法務部調查局鑑
    定之結果，分別含第1級毒品海洛因成分，淨重12.54公克
    （空包裝重2.41公克），純度50.61%，純質淨重6.35公克，
    第2級第89項毒品甲基安非他命成分，合計淨重92.06公克
    （空包裝重5.48公克），此有法務部調查局93年2 月11日調
    科壹字第300001034號鑑定通知書、94年6月21日科壹字第09
    400272360 號鑑定通知書在卷可稽（見原審卷第53頁、本院
    卷第174 頁），且有附表二所示之海洛因、安非他命、行動
    電話等物扣案可資參佐。
  (二)被告雖辯稱與證人丙○○雖互不認識，沒有販賣毒品給他云
    云，丙○○雖供稱不認識被告等情無訛；惟丙○○於本院證
    述，其係經由朋友處得知被告電話及姓名，第 1次有向被告
    購買毒品，但交付毒品者並非被告，而案發當天晚上11時許
    ，是第 2次打電話給被告，並約定取貨地點，因此遭警查獲
    （見本院卷第217至218頁），其於偵查中亦稱：我用公用電
    話打被告0000000000號行動電話聯絡購買毒品，我都稱呼對
    方為國進兄，93年2月10日下午5時買過，我向他買海洛因50
    0 元，地點約在東港路，送貨的人是年約二、三十歲的人，
    有 2人，我並沒見到乙○○，我拿到東西後就當場交錢給他
    們，我當晚10時許又以公共電話打給他，要買海洛因，因為
    我當天下午買的海洛因袋子破了，我這次也是向他買500 元
    ，還是約在東港路，不過我到該處時，就為警帶回等語明確
    （見偵查卷第62至63頁）。依卷附被告與張進財行動電話通
    聯記錄，被告行動電話顯示之基地台位置，於當日下午 4時
    26分是在宜蘭縣冬山鄉（見偵查卷第79頁），正可以解釋為
    何是由第三人送貨給丙○○。丙○○係以公共電話聯絡被告
    ，卷附通聯記錄係顯示被告與證人鄒文懷、張進財、何慶裕
    、郭家豪、盧乙坤及賴俊宏等人之行動電話通聯記錄，並無
    顯示公共電話撥打資料，尚不能執此否認丙○○供承買海洛
    因之真實性，況丙○○係因第 2次撥打被告行動電話，而遭
    警誘出被逮，果丙○○之前無與被告交易成功之記錄，怎會
    輕易相信電話那頭交易對象買賣內容之真實，而與警方約定
    第二次之交易地點致遭逮捕起訴（見本院卷第152頁 ）。另
    丙○○陳述其係由朋友處知悉被告電話、姓名，其於偵查中
    稱打電話購買毒品，都稱呼對方為「國進兄」，而買賣交易
    本不需雙方 2人相識，只要交易內容達成合致即可，貨品亦
    可委託第 3人送達，此可由現今流行之網路購物可見一般，
    故被告與丙○○雖互不相識，亦可為毒品之買賣交易。而丙
    ○○於另案否認其施用毒品，與其尿液檢驗呈鴉片類嗎啡、
    可待因陽性反應相左，此為施用毒品者遭逮捕時經常之反應
    ，亦不能依此即指丙○○關於向被告買受毒品之陳述係虛偽
    。故被告辯稱不認識丙○○，故未販賣毒品予丙○○云云，
    顯難採信。
  (三)被告雖辯稱並未販賣毒品予何慶裕，何慶裕的叔叔與被告是
    好朋友，不可能幫何慶裕調貨云云。然經證人何慶裕於偵查
    中結證稱：我向被告買海洛因，從92年12月初起向他買，共
    向他買 3次，第1次是12月初，第2次是12月底，我都打我的
    0000000000行動電話與被告0000000000號電話聯絡， 1次買
    1,000元，至2月10日當天（即查獲當日），只是要向他買易
    付卡等語（見偵查卷第66頁），雖與原審中陳述係請被告調
    貨之情不符，惟何慶裕被查獲之日，係其主動撥打被告行動
    電話，而為警方誘出查獲，而何慶裕先前於偵查中之供述，
    因來不及相互勾串，亦無任何外力介入，應有比較可信之特
    別情況，依照刑事訴訟法第159條之1 第2項規定，有證據能
    力（最高法院94年度台上字第5154號判決參照），故應以證
    人偵查中所言係向被告買毒之說辭，較為可採。另由被告與
    何慶裕之通聯記錄顯示，行動電話顯示之基地台除宜蘭市外
    ，亦含括宜蘭縣五結鄉即宜蘭監理站所在地，及宜蘭縣冬山
    鄉（見偵查卷第80頁），則何慶裕於原審中關於向被告購買
    海洛因之交貨地點，證述係於宜蘭監理站、冬山、蘭陽女中
    附近等語，亦堪採信。被告辯護狀內陳述被告與何慶裕，一
    住宜蘭市，一係壯圍鄉人，不可能在羅東監理站交貨，被告
    不可能花鉅額車資坐計程車由宜蘭市往來冬山或羅東交貨云
    云，被告此質疑除誤認宜蘭監理站為羅東監理站外，純屬臆
    測之詞，不足為據。至何慶裕前後對於偵查及原審審理時所
    指述之購買次數與時間雖有所出入，然稽之人之記憶有限，
    證人所證稱之內容或可能因時間之經歷而有所誤差，然尚不
    得僅以對時間或次數之誤認或誤記，即完全否定其證詞之證
    據力，況被告亦自承與何慶裕之叔叔為好友，故何慶裕更無
    誣指被告販毒之必要，至何慶裕於原審雖稱向被告買毒幾十
    次，然通聯次數並不等於買毒次數，依有疑唯利被告之原則
    ，應採信何慶裕於偵查中所言之 2次為據。另並無證據顯示
    何慶裕於警詢中自承最後1次於93年2月初向被告購買毒品之
    陳述為真，或何慶裕於93年 2月10日為警查獲當日採集之尿
    液，呈嗎啡陽性反應，係前向被告購買毒品施用之結果，惟
    確可證明何慶裕有施用第 1級毒品海洛因之行為，亦未必每
    次施用毒品均向固定之貨主購買（參通聯資料自93年 1月24
    日之後即無聯絡，而何慶裕遭查獲之日卻有施用毒品之反應
    ），證人何慶裕前曾向被告購買海洛因之事實，已如前述，
    亦不因93年 2月初或查獲當日是否係向被告購買毒品施用，
    而致相異之認定。
  (四)被告固辯稱未販賣毒品予張進財，然證人張進財於偵查中結
    證稱：93年 1月初，我是用我的手機0000000000號打他的手
    機0000000000號電話，我們曾約在蘭陽女中旁的安記生鮮超
    市，我向他買過約10次等語（見偵查卷第87頁）。雖張進財
    嗣於原審審理時改稱：是請被告幫我跟他的朋友買云云（見
    原審卷第167頁 ），惟此向被告朋友購買之陳述，為被告所
    否認，可由被告於原審陳述：「... 如果是我朋友，他（指
    證人張進財）自己去買就好了，我何必買給他... 。」可得
    而知（見原審卷第 173頁），況張進財於原審亦證述偵查中
    係出於自由意思而陳述（見原審卷第 170頁），則張進財嗣
    後更易前詞稱係請被告向被告之朋友購買一事，係迴護被告
    之詞，不足採信。而張進財於93年 2月10日主動撥打被告電
    話，遭警佯為被告而遭誘出被逮捕，其於偵查中之陳述因不
    及勾串且無外力介入，證詞雖與原審中或有不符，亦應有比
    較可信之特別情況，可為證據（最高法院94年度台上字第51
    54號判決參照），故應以張進財偵查中所陳係向被告購買等
    情為可採。張進財另案因施用海洛因未成癮而受不起訴處分
    （見本院卷第 150頁），惟施用海洛因是否成癮固與施用次
    數有關，惟尚與施用人施用數量、遺傳及身體內在與環境因
    素對藥物成癮感受性有關（參照行政院衛生署管制藥品管理
    局管制藥品簡訊第21期、臺大醫學院藥理學研究所名譽教授
    蕭水銀先生「探究毒品成癮之謎」一文），尚無法僅依施用
    毒品未成癮，即質疑張進財陳述向被告購買數次海洛因之真
    實性。另依卷附被告與張進財之通聯資料顯示，其 2人電話
    聯絡頻繁（見偵查卷第76至79頁），雖通聯次數不等於購買
    毒品次數，但至少可證明張進財供承至少買毒10次之真實性
    ，況張進財於偵查及原審審理時就向被告拿毒品、每次金額
    1,000元至2,000元等情均指述一致，雖張進財嗣後改稱係透
    過被告向一不知名之人購買毒品，然依被告與張進財之通聯
    次數，且張進財亦證述毒品係由被告或一真實姓名年籍不詳
    之男子交付，而購買毒品之金錢均係交予被告，則縱被告所
    交付予張進財之毒品確係向第三人取得，然聯絡交付毒品及
    收取金錢均係由被告為之，被告實有販毒之故意甚明。
  (五)被告先辯稱不認識鄒文懷，後又辯稱鄒文懷因其未借款一事
    而懷恨云云。然證人鄒文懷於原審證述：經由阿富介紹向被
    告買海洛因，自93年1月開始，買了約10次左右，1包1, 000
    元，打行動電話與被告聯絡，在被告家附近巷子生鮮超市交
    東西，由被告本人交付毒品，最後1次是被抓的那次等語（
    見原審卷第157至160頁），核與其偵查中陳述：我都用我的
    行動電話0000000000打被告的0000000000號電話，我們大多
    約在宜蘭市安記生鮮超市，也約在蘭陽女中附近路口，我向
    他買過10次，每次 1,000元，都是被告親自送貨給我等情大
    致相符（見偵查卷第96頁），復有鄒文懷與被告通聯紀錄附
    卷可佐（見偵查卷第74至75頁）。參以鄒文懷於93年 2月10
    日為警查獲時採集之尿液經送檢驗之結果，呈嗎啡陽性反應
    ，此有慈濟大學濫用藥物檢驗中心檢驗總表在卷可按（見原
    審卷第88頁），足徵鄒文懷所述情節堪以採信。被告辯護狀
    內指述通聯記錄無錄音資料，鄒文懷警詢時供陳忘記時間、
    地點，購買次數則稱一、二十次左右，惟偵查及原審中卻記
    憶清晰，供稱約10次，其間差異甚大，且被告當日晚間20時
    55分經警逮捕後，鄒文懷於22時30分即到警局製作筆錄，則
    其證言顯有欲攀指向被告購買毒品而獲減刑寬典，引人疑竇
    云云。惟鄒文懷遭查獲當日係主動打電話給被告，因不知接
    電話者乃警察，方始被誘出逮捕，而鄒文懷向被告購買海洛
    因多次，衡之人記憶或有所忘，或因甫被逮捕過於驚慌而忘
    卻細節，均不能以此即指鄒文懷偵查及原審中關於向被告購
    買海洛因一事為捏造，況鄒文懷於偵審中對於購買海洛因次
    數係由一、二十次減縮為10次，乃對被告有利之供承，倘果
    如被告先前所陳其不認識鄒文懷，又怎會與鄒文懷通聯如此
    頻繁，雖被告指述鄒文懷係因借款不遂而挾怨報復，惟此部
    分被告並無提出任何可資調查為實之證據，尚無法採信。則
    依上所述，被告販賣海洛因與鄒文懷之事實，應堪認定。
  (六)被告辯稱沒有販賣毒品給郭家豪，因有金錢上的糾紛，所以
    打電話向郭家豪要錢云云。惟證人郭家豪於偵查及原審審理
    時均證稱：我向被告買過安非他命，在92年勒戒前買 2次，
    勒戒後買 2次，我是以0000000000打被告0000000000號電話
    聯絡，都約在冬山鄉冬山加油站附近，而93年 2月11日打電
    話給被告係要還錢等語明確（見偵查卷第62頁、原審卷第19
    0至191頁），則依郭家豪之證述，其於93年 2月11日固係因
    要還錢始與被告聯絡，然之前確係向被告購買安非他命無誤
    ，而依被告與郭家豪之通聯紀錄觀之，被告與郭家豪於92年
    間即有多次聯繫，與郭家豪所述購買安非他命之時間點亦係
    相符，故郭家豪所述之情節，應堪採信。至郭家豪對於購買
    安非他命之價金，陳述前後或有不符，然人之記憶會因時間
    經過而淡忘，且郭家豪偵查之供述，因來不及相互勾串，亦
    無任何外力介入，應有比較可信之特別情況（最高法院94年
    度台上字第5154號判決參照），故應以偵查中所陳述之價金
    較為可信。
  (七)被告又辯稱：我認識羅國豪很久，我們交情不錯，他常常來
    跟我要安非他命，我沒有販賣，都是買來自己用云云。惟證
    人羅國豪於偵查中結證稱：我是在92年1 月初向被告買安非
    他命2 次，我是在公用電話打他的0000000000號電話給他，
    我1次買1,000 元，約定的地點第1次在被告農權路住處附近
    ，另1 次我忘記了，錢是當場交給他，東西是他親自交給我
    （見偵查卷第63頁），並於原審補陳交易地點尚有火車站等
    語（見原審卷第175 頁）。雖其嗣於原審對於購買毒品一節
    改稱：我是跟被告拿，沒有給被告錢，是被告送我的，是在
    92年下半年，在偵查中是因為當時緊張才如此陳述等語（見
    原審卷第176至177頁），則羅國豪雖於原審時更易前詞，而
    改稱並未有金錢之交付，然被告自承與羅國豪交情不錯，則
    縱羅國豪於偵查時緊張，亦不可能故意為不利於被告之證述
    ，況羅國豪於偵查中就購買安非他命之方式，均證述相當詳
    盡，顯非為故意誣指之言詞。羅國豪於原審審理時因與被告
    當庭詰問作證，念及 2人交情，其所為證詞難免有偏坦之虞
    ，況羅國豪先前於偵查之供述，因來不及相互勾串，亦無任
    何外力介入，應有比較可信之特別情況（最高法院94年度台
    上字第5154號判決參照），故應以羅國豪於偵查中所述向被
    告買毒之情節為真。參以羅國豪於原審審理時對於向被告購
    買安非他命之時間點，指稱係在92年下半年間，被告亦稱其
    行動電話係92年6月才申辦（見原審卷第179頁），則羅國豪
    於偵查中所陳述之時間點（92年 1月），顯有錯誤，然人之
    記憶有限，羅國豪所證稱之時間或可能因時間之經歷而有所
    誤差，然尚不得僅以其對時間之誤認或誤記，即完全否定其
    證詞之證據力，故羅國豪於偵查中結證之證述堪以採信，惟
    交易時點應為92年下半年。另被告辯護狀指述羅國豪因施用
    安非他命成癮而遭起訴（見本院卷第 154頁），猶否認有施
    用安非他命之事實，其供述不能採信云云，惟此為施用毒品
    者遭逮捕時經常之反應，亦不能依此即指羅國豪關於向被告
    買受毒品之陳述係虛偽。
  (八)被告另辯稱不認識盧乙坤，沒有販賣毒品云云，然證人盧乙
    坤於偵查中及原審審理時均證稱：於93年1月27日，以00000
    00000 號行動電話與被告0000000000號行動電話聯絡，在宜
    蘭市運動公園買安非他命1次500元等語明確（見偵查卷第64
    頁、原審卷第162至165頁），核與卷附通聯資料所示，盧乙
    坤與被告確於93年1 月27日有聯絡相符（見偵查卷第39頁）
    ，盧乙坤於原審稱向被告購買毒品係於93年1 月底，應係時
    間經過記憶淡忘之故。盧乙坤已於偵查中明確陳述，其向被
    告第1次購買安非他命500元，第2次欲購買1,000元即為警帶
    回，2 次購買之金額不相同，亦無齟齬之處，被告辯護狀以
    盧乙坤2 次購買金額不符，指稱證言瑕疵，顯係誤會。而盧
    乙坤於原審中，對於被告是否開車交付安非他命一事，已明
    確答稱「記不清楚」等語，亦不能以盧乙坤此部分陳述與偵
    查中不同，即否認其證言之真實性。雖盧乙坤亦稱不知道被
    告姓名，於遭查獲之日前僅因購買安非他命而與被告有一面
    之緣，惟買賣交易本不須雙方互相認識，已如前述，且證人
    盧乙坤當日係主動打電話欲向被告購買1,000 元安非他命，
    而為警誘出逮捕，足證盧乙坤於偵查中之陳述應堪信為真。
    證人盧乙坤因施用毒品，於查獲當日驗尿結果呈甲基安非他
    命陽性反應，而送觀察、勒戒，經認無繼續施用毒品傾向，
    而獲不起訴處分（見本卷卷第15 1頁），則盧乙坤並無冀圖
    獲減刑之優惠，而誣指向被告購買毒品之必要，被告此部分
    指述，尚無根據。綜合前述，盧乙坤偵審中證述之情節均相
    一致，復有電話通聯紀錄可資佐證，被告確曾有販賣安非他
    命予盧乙坤之事實，足堪認定，被告空言辯稱不認識證人盧
    乙坤云云，亦難採信。
  (九)被告又辯稱並未販賣安非他命予賴俊宏，賴俊宏都是施用海
    洛因云云。惟證人賴俊宏於偵查中證稱：我向被告買過1 次
    安非他命，時間是在93年2月間，我用我的手機0000 000000
    號打給被告的0000000000號電話，我們約在宜蘭市某便利商
    店門口，我向他買 1,000元，因為他之前欠我錢，以此法相
    抵欠款（見偵查卷第65頁），核與原審審理時證述用欠賬來
    抵安非他命的錢，抵1,000元 1包等語相符（見原審卷第193
    至 194頁），及賴俊宏係主動撥打被告電話，欲向被告購買
    安非他命，而為警誘出逮捕之情，顯見被告確曾有販賣安非
    他命予賴俊宏之事實。雖賴俊宏於偵查中稱係於 2月間某日
    在宜蘭市某便利商店向被告購買安非他命，與警詢中稱係於
    93年2月10日16時許，在宜蘭市○○路○段與女中路口之超商
    前交易，二者說法並不相同，惟參照卷附被告與證人張進財
    之通聯記錄，被告於93年 2月10日16時許，其行動電話基地
    台係近於羅東鎮或冬山鄉（見偵查卷第79頁），不可能出現
    於宜蘭市，故證人賴俊宏警詢中所指之時間，顯係誤記所致
    。復有賴俊宏與被告通聯之紀錄，其2人2月間確曾有聯絡，
    且以欠款折抵安非他命使用之方式，仍屬價購之範圍，則賴
    俊宏偵查中陳述，應堪採信。另賴俊宏證述於當日並未使用
    該購得之安非他命，故其於93年 2月11日採集尿液之檢驗，
    僅有嗎啡陽性反應而無甲基安非他命反應（見原審卷第88頁
    ），尚不能因此即遽認賴俊宏平日僅施打海洛因，無施用安
    非他命之可能，被告辯稱賴俊宏都是施用海洛因云云，尚不
    足採信。
  (十)綜上所述，被告空言辯稱未販賣第1級毒品海洛因及第2級毒
    品安非他命云云，顯係卸責之詞，不足採信。本件事證明確
    ，被告販賣第1級毒品海洛因及第2級毒品安非他命之犯行均
    堪以認定，應依法論科。
三、按海洛因係屬毒品危害防制條例第2條第2項第1 款所稱之「
    第1級毒品」；而安非他命則屬同條例第2條第2項第2款所稱
    之「第2 級毒品」，被告乙○○分別販賣之，故核其所為，
    係分別觸犯毒品危害防制條例第4條第1項之販賣第1 級毒品
    罪及同條第2項之販賣第2級毒品罪。又被告販賣附表一編號
    1至3之犯行，均係由1或2名真實姓名、年籍不詳、年約20、
    30歲之男子為被告交付毒品予購毒之人，故被告就附表一編
    號1至3所示之犯行，與該1名或2名真實姓名、年籍不詳、年
    約20、30歲之男子有犯意之聯絡及行為之分擔，為共同正犯
    。又被告持有海洛因及安非他命之低度行為，分別為其販賣
    海洛因及安非他命之高度行為所吸收，均不另論罪。被告先
    後分別販賣第1級毒品海洛因與第2級毒品安非他命之多次犯
    行，其時間均緊接，犯罪構成均要件相同，顯分別均係基於
    概括之犯意反覆為之，應均依連續犯之規定論以一罪，並就
    法定刑有期徒刑部分加重其刑（法定刑死刑、無期徒刑部分
    依法不得加重）。被告前因傷害、毒品案件，經法院判處有
    期徒刑3月、8月，並定其應執行刑10月確定，於91年10月 4
    日縮短刑期假釋，並於91年12月15日縮刑期滿執行完畢，有
    卷附本院被告全國前案紀錄表可按，其於5 年內再犯有期徒
    刑以上之前開二罪，均為累犯，應均依累犯之規定遞就其法
    定刑有期徒刑部分加重其刑（法定刑死刑、無期徒刑部分依
    法不得加重）。
四、原審以被告事證明確，適用毒品危害防制條例第4條第1項、
    第2 項、第18條第1項前段、第19條第1項，刑法第11條前段
    、第28條、第56條、第47條、第37條第1項、第51條第4款、
    第38條第1項第2款，並審酌被告之品行，連續意圖牟利販賣
    第1、2級毒品海洛因及安非他命之犯罪動機、目的、手段，
    連續販賣第1、2級毒品，戕害國民身心健康，對國家、社會
    所生之危害至鉅，及其犯罪後之態度等一切情狀，分別量處
    共同連續販賣第1 級毒品處無期徒刑，併宣告褫奪公權終
    身；連續販賣第2 級毒品處有期徒刑10年；並定其應執行
    無期徒刑及宣告褫奪公權終身。及被告因販賣第1 級毒品海
    洛因所得之財物22,500元，及販賣第2 級毒品安非他命犯罪
    所得之財物8,500元，依毒品危害防制條例第19條第1項之規
    定均沒收之，如全部或一部不能沒收時，以其財產抵償之；
    另扣案之如附表二編號2、3所示之第1級毒品海洛因及第2級
    毒品安非他命，確分屬第1、2級毒品，依毒品危害防制條例
    第18條第1 項前段之規定均沒收銷燬之；扣案之如附表二編
    號1所示之行動電話1支（使用之門號為0000000000號），係
    被告所有供聯絡販賣毒品犯罪所用之物，依法併予宣告沒收
    （按門號係屬向電話公司租用性質，尚非被告所有，故僅沒
    收行動電話，而不及於門號）；另扣案如附表二編號4 所示
    之分裝袋及編號5所示之行動電話3支，被告均否認為其所有
    及供犯罪所用之物，復無積極證據足證上開扣案物確屬被告
    所有，或均為供犯罪或預備犯罪所用之物，亦非屬違禁物，
    爰均不予宣告沒收。核其認事用法，俱無不合，量刑亦甚妥
    適。被告上訴指摘被告住處並未搜出磅秤工具，身上僅有
    1,700 元，顯見被告並無販賣毒品，亦無販毒所得，其隨處
    將毒品置放桌上，亦與販毒者之通常情狀不符；本件係因
    另案追查監聽甲○○案，而懷疑被告販毒，惟依卷附監聽記
    錄，並無法證明被告有販毒之事實；被告確有施用第1、2
    級毒品，扣案海洛因數量極少，僅供被告自己施用，已無多
    餘可供販賣，而安非他命係因備足1 個月用量，才購買數量
    稍多；證人等之不實證言，均為意圖減免刑責，而為不利
    被告之供述；警方查獲本案經過有違常情，警詢筆錄有同
    一時間、同1人詢問2人之情，而警詢筆錄內容近乎一致，並
    舉報載警方屢有栽毒、栽槍一事，而質疑警詢筆錄之真實性
    。惟查：(一)販賣海洛因者，倘非中、大盤商，僅作零售，則
    購入海洛因後隨手轉賣，或購入後已分包好，亦無備置磅秤
    工具之必要。至販毒者是否都將毒品藏置隱密，亦未可一概
    而論，無法僅憑被告將安非他命放置桌上即否認其有販毒之
    行為。(二)本件係因另案監聽甲○○，而由甲○○之通聯記錄
    查知被告，惟被告之犯罪事實，全係依向被告購買毒品者之
    供述、扣案毒品及通聯記錄而綜合全案情節認定，尚與另案
    監聽記錄無涉。(三)扣案安非他命由被告身上搜出7 小包（毛
    重4.8公克），置放桌上3大包（毛重24.3公克、35.8公克、
    36公克），倘果如被告所陳係自己使用，僅須隨身攜帶1 至
    2包即可，何須攜帶多達7包，若為1個月用量，平均1天也僅
    能施用3.3 公克，亦與被告隨身攜帶之數量不合致。至扣案
    海洛因4 小包，毛重14.5公克，以海洛因之市價昂貴，實務
    上查獲之海洛因施用者1 次施用量至多零點幾公克，參以被
    告於本院自承其1 個月薪水僅2、3萬元，則被告持有重量達
    毛重14.5公克之海洛因，竟尚稱量微，僅供己用，顯與常情
    不符。(四)證人供述是否不實、矛盾，業經本院於事實欄具體
    認定，而詳述採酌之理由，非可謂因證人記憶或忘，即謂其
    等證言前後不符，而認全部非可採信。(五)本件定犯罪事實之
    依據，並未採酌證人警詢中所陳內容，故無警詢筆錄真實與
    否之疑慮。本件被告上訴否認犯行，猶執前詞指摘原判決不
    當，為無理由，應予駁回。
據上論斷，應依刑事訴訟法第368條，判決如主文。
本案經檢察官曾忠己到庭執行職務。
中　　華　　民　　國　　94　　年　　10　　月　　27　　日
　　　　　　　　　刑事第二十三庭審判長法　官  尤豐彥
　　　　　　　　　　　　　　　　      法　官  趙功恆
　　　　　　　 　 　　　　　　　　  　法　官  魏新國
以上正本證明與原本無異。
如不服本判決，應於收受送達後十日內向本院提出上訴書狀，其
未敘述上訴之理由者並得於提起上訴後十日內向本院補提理由書
（均須按他造當事人之人數附繕本）。
                                      書記官  洪秋帆
中　　華　　民　　國　　94　　年　　10　　月　　28　　日
附錄：本案論罪科刑法條全文
毒品危害防制條例第4條
製造、運輸、販賣第一級毒品者，處死刑或無期徒刑；處無期徒
刑者，得併科新臺幣一千萬元以下罰金。
製造、運輸、販賣第二級毒品者，處無期徒刑或七年以上有期徒
刑，得併科新臺幣七百萬元以下罰金。
製造、運輸、販賣第三級毒品者，處五年以上有期徒刑，得併科
新臺幣五百萬元以下罰金。
製造、運輸、販賣第四級毒品者，處三年以上十年以下有期徒刑
，得併科新臺幣三百萬元以下罰金。
製造、運輸、販賣專供製造或施用毒品之器具者，處一年以上七
年以下有期徒刑，得併科新臺幣一百萬元以下罰金。
前五項之未遂犯罰之。
附表一
┌──┬────┬────┬──────────┬────┬──────┐
│編號│犯罪時間│犯罪地點│交易對象、方式及數量│販賣所得│所犯法條    │
│    │        │        │                    │        │            │
├──┼────┼────┼──────────┼────┼──────┤
│ 1  │93年2 月│宜蘭市東│丙○○使用公用電話與│ 500元  │毒品危害防制│
│    │10日下午│港路段  │被告使用之0000000000│        │條例第4條第1│
│    │5時許   │        │號（原審誤載為093829│        │項          │
│    │        │        │21114號）行動電話聯 │        │            │
│    │        │        │絡後，由被告以1包500│        │            │
│    │        │        │元之價格，販賣第1級 │        │            │
│    │        │        │毒品海洛因予丙○○1 │        │            │
│    │        │        │次，係由2名真實姓名 │        │            │
│    │        │        │年籍不詳年約20、30歲│        │            │
│    │        │        │之男子交付海洛因予林│        │            │
│    │        │        │永川                │        │            │
├──┼────┼────┼──────────┼────┼──────┤
│ 2  │92年12月│宜蘭監理│何慶裕使用0000000000│約2000元│毒品危害防制│
│    │間      │站、冬山│號行動電話與被告使用│        │條例第4條第1│
│    │        │鄉、蘭陽│之0000000000號行動電│        │項          │
│    │        │女中附近│話聯絡後，由被告以1 │        │            │
│    │        │        │包1,000元之價格，販 │        │            │
│    │        │        │賣第1級毒品海洛因予 │        │            │
│    │        │        │何慶裕2次，其中1次係│        │            │
│    │        │        │由一真實姓名年籍不詳│        │            │
│    │        │        │年約20歲之男子交付海│        │            │
│    │        │        │洛因予何慶裕。      │        │            │
├──┼────┼────┼──────────┼────┼──────┤
│ 3  │93年1月 │宜蘭市蘭│張進財使用0000000000│約10,000│毒品危害防制│
│    │初至2月 │陽女中附│號行動電話與被告使用│元      │條例第4條第1│
│    │8、9日  │近之安記│之0000000000號行動電│        │項          │
│    │        │生鮮超市│話聯絡後，由被告以每│        │            │
│    │        │及某不詳│次1,000元至2,000元之│        │            │
│    │        │地點    │價格，販賣第1級毒品 │        │            │
│    │        │        │海洛因予張進財10次，│        │            │
│    │        │        │有時係一真實姓名年籍│        │            │
│    │        │        │不詳年約20歲之男子交│        │            │
│    │        │        │付海洛因予張進財。  │        │            │
├──┼────┼────┼──────────┼────┼──────┤
│ 4  │93年1月 │宜蘭市蘭│鄒文懷使用0000000000│約10,000│毒品危害防制│
│    │初起至2 │陽女中附│號行動電話與被告使用│元      │條例第4條第1│
│    │月8日晚 │近路口、│之0000000000號行動電│        │項          │
│    │間8時許 │安記生鮮│話聯絡後，由被告以每│        │            │
│    │        │超市    │次1包1,000元之價格，│        │            │
│    │        │        │販賣第1級毒品海洛因 │        │            │
│    │        │        │予鄒文懷10次。      │        │            │
├──┼────┼────┼──────────┼────┼──────┤
│ 5  │92年9月 │宜蘭縣冬│郭家豪使用0000000000│約5,000 │毒品危害防制│
│    │初至93年│山鄉冬山│號行動電話與被告使用│元      │條例第4條第2│
│    │1月初   │加油站附│之0000000000號行動電│        │項          │
│    │        │近      │話聯絡後，由被告以1 │        │            │
│    │        │        │次1,000元之價格販賣 │        │            │
│    │        │        │第2級毒品安非他命予 │        │            │
│    │        │        │郭家豪3次，以1次2000│        │            │
│    │        │        │元之價格販賣予郭家豪│        │            │
│    │        │        │1次。               │        │            │
├──┼────┼────┼──────────┼────┼──────┤
│ 6  │92年下半│宜蘭市火│羅國豪使用公共電話與│2,000元 │毒品危害防制│
│    │年間    │車站及宜│被告使用之0000000000│        │條例第4條第2│
│    │        │蘭縣農權│號行動電話聯絡後，由│        │項          │
│    │        │路115巷 │被告以每次1,000元之 │        │            │
│    │        │26號被告│價格販賣第2級毒品安 │        │            │
│    │        │住所    │非他命2次予羅國豪。 │        │            │
├──┼────┼────┼──────────┼────┼──────┤
│ 7  │93年1月 │宜蘭市運│盧乙坤使用0000000000│500元   │毒品危害防制│
│    │27日    │動公園  │號行動電話與被告使用│        │條例第4條第2│
│    │        │        │之0000000000號行動電│        │項          │
│    │        │        │話聯絡後，由被告以1 │        │            │
│    │        │        │次500元之價格，販賣 │        │            │
│    │        │        │第2級毒品安非他命1次│        │            │
│    │        │        │予盧乙坤。          │        │            │
├──┼────┼────┼──────────┼────┼──────┤
│ 8  │93年2月 │宜蘭市某│賴俊宏使用0000000000│1,000元 │毒品危害防制│
│    │間      │便利商店│號行動電話與被告使用│        │條例第4條第2│
│    │        │        │之0000000000號行動電│        │項          │
│    │        │        │話聯絡後，由被告以1,│        │            │
│    │        │        │000元之價格，販賣第2│        │            │
│    │        │        │級毒品安非他命1次予 │        │            │
│    │        │        │賴俊宏。            │        │            │
└──┴────┴────┴──────────┴────┴──────┘
附表二
┌──┬─────────────────────┬──────────┐
│編號│物品名稱                                  │數量                │
├──┼─────────────────────┼──────────┤
│ 1  │ＮＯＫＩＡ行動電話                        │1支                 │
│    │（使用門號為0000000000號）                │                    │
├──┼─────────────────────┼──────────┤
│ 2  │海洛因合計毛重14.5公克（淨重拾2.54公克，空│4包                 │
│    │包裝重2.41公克，純度50.61%，純質淨重6.35公│                    │
│    │克）                                      │                    │
├──┼─────────────────────┼──────────┤
│ 3  │安非他命合計毛重100.9公克（淨重92.06公克、│10包                │
│    │空包裝重5.48公克）                        │                    │
├──┼─────────────────────┼──────────┤
│ 4  │分裝袋                                    │2大包               │
├──┼─────────────────────┼──────────┤
│ 5  │行動電話                                  │3具                 │
└──┴─────────────────────┴──────────┘
